【裁判字號】    99,裁,2861
【裁判日期】    991118
【裁判案由】    綜合所得稅
【裁判全文】
最  高  行  政  法  院  裁  定
                                      99年度裁字第2861號
聲  請  人  宋木海
訴訟代理人  卓隆燁會計師
上列聲請人因與相對人財政部臺北市國稅局間綜合所得稅事件，
對於中華民國99年5月13日本院99年度裁字第1102號裁定，聲請
再審，本院裁定如下：
    主  文
再審之聲請駁回。
再審訴訟費用由聲請人負擔。
    理  由
一、按裁定已經確定，而有行政訴訟法第273條之情形者，始得
    對之聲請再審，同法第283條定有明文。又行政訴訟法第273
    條第1項第1款所謂適用法規顯有錯誤者，係指原裁判所適用
    之法規與該案應適用之法規相違背或與解釋、判例有所牴觸
    者而言。至於法律上見解之歧異，當事人對之縱有爭執，要
    難謂為適用法規顯有錯誤，而據為再審之理由。
二、聲請人因民國93年度綜合所得稅事件，提起行政訴訟，經臺
    北高等行政法院以98年度簡字第780號判決（下稱前程序原
    審判決）駁回，並經本院以99年度裁字第1102號裁定（下稱
    原確定裁定）維持而告確定，聲請人以原確定裁定有行政訴
    訟法第273條第1項第1款適用法規顯有錯誤之再審理由而聲
    請再審（聲請人主張前程序原審判決有同條項款之再審理由
    部分，本院另以裁定移送）。
三、聲請意旨略以：(一)聲請人業依行政訴訟法第244條規定於上
    訴理由狀就涉及原則性法律見解應由本院統一解釋之處為具
    體說明，惟原確定裁定未依職權調查，亦未具體敘明聲請人
    所提主張為何不符之情況下，僅以聲請人所陳理由並無涉及
    法律見解具有原則性為由，逕依行政訴訟法第249條第1項前
    段規定以裁定駁回，顯有同法第273條第1項第1款「適用法
    規顯有錯誤」之再審事由。(二)聲請人已於上訴理由狀詳細說
    明相對人96年6月5日財北國稅審二字第0960201843號函釋（
    下稱相對人96年函釋）的緣由，並未改變財政部95年6月28
    日台財稅字第09504063430號函釋（下稱財政部95年函釋）
    之見解，惟上訴審未依職權審酌，率以本件與相對人96年函
    釋及財政部95年函釋情形不同為由，逕依行政訴訟法第249
    條第1項前段裁定駁回，顯有同法第273條第1項第1款「適用
    法規顯有錯誤」之再審事由。(三)刑事司法機關調查證據之程
    序，其認定事實須達到超越合理懷疑之程度，遠較行政機關
    調查證據為周延，則行政機關應尊重司法機關所為之確定判
    決。前程序原審判決未依職權審酌臺灣臺北地方法院檢察署
    檢察官偵查事證及其不起訴處分書之認定，僅以該不起訴書
    所載被告非聲請人為由，認定不能拘束本案，聲請人已於上
    訴理由狀理由二說明，惟原確定裁定以不起訴書非為確定判
    決為由，依行政訴訟法第249條第1項前段裁定駁回，違反本
    院32年判字第18號判例及司法院釋字第392號解釋，顯屬適
    用法規錯誤，有行政訴訟法第273條第1項第1款「適用法規
    顯有錯誤」之再審事由等語。
四、查，原確定裁定係以：本院32年判字第18號判例係謂：「司
    法機關所為之確定判決，其判決中已定事項，若在行政上發
    生問題時，行政官署不可不以之為既判事項而從其判決處理
    ，此為行政權與司法權分立之國家一般通例。」可知，此判
    例係闡述法院之確定判決所認定事項對行政機關之效力。惟
    聲請人所主張者，乃臺灣臺北地方法院檢察署檢察官96年度
    偵字第2347號不起訴處分書之認定，其既非法院之確定判決
    ；且行政法院應本於調查所得自行認定事實，不受刑事判決
    所認定事實之拘束，復經本院著有44年判字第48號判例可資
    參照。故上訴意旨執本院32年判字第18號判例主張前程序原
    審判決應受臺灣臺北地方法院檢察署檢察官96年度偵字第23
    47號不起訴處分書所認定事實之拘束云云，於本件自無所涉
    及之法律問題意義重大，有由本院加以闡釋必要之原則重要
    性情事。前程序原審依調查證據結果，以系爭租車費用實際
    上應定性為聲請人之薪資所得，故上訴意旨援引之財政部79
    年及95年函釋及相對人96年函等情形，核與本件前程序原審
    判決認定之事實均不相同，自不生上訴意旨援引之本院89年
    度判字第699號判決所揭示不得就業經查定確定之案件，憑
    藉新見解重為較不利於當事人之查定處分情事。是上訴意旨
    援引上述本院判決及函釋所為之爭議，於本件自無所涉及之
    法律問題意義重大，有由本院加以闡釋必要之原則重要性情
    事；其餘上訴意旨，無非係對前程序原審之事實認定事項為
    指摘等語，因認聲請人所為上訴意旨所指摘者，並無所涉及
    之法律見解具有原則性情事，聲請人提起上訴，不應許可，
    而予以駁回。經核聲請人之聲請意旨無非指摘原確定裁定之
    理由不備，並以其對財政部95年函釋及相對人96年函釋之不
    同認知及本院32年判字第18號判例適用之歧異見解，指摘原
    確定裁定適用法律不當，揆諸前開說明，自非屬適用法規顯
    有錯誤之範疇。聲請再審意旨仍執前詞，請求廢棄原確定裁
    定，難認有理，應予駁回。
五、據上論結，本件聲請為無理由。依行政訴訟法第283條、第
    278條第2項、第104條，民事訴訟法第95條、第78條，裁定
    如主文。
中    華    民    國    99    年    11    月    18    日
                    最高行政法院第七庭
                        審判長法官  藍  獻  林
                              法官  廖  宏  明
                              法官  張  瓊  文
                              法官  姜  素  娥
                              法官  林  文  舟

以  上  正  本  證  明  與  原  本  無  異
中    華    民    國    99    年    11    月    18    日
                              書記官  賀  瑞  鸞

司法院資訊處製作；財團法人民間司法改革基金會備份。
